【裁判字號】    94,訴,2275
【裁判日期】    950227
【裁判案由】    毒品危害防制條例
【裁判全文】
臺灣高雄地方法院刑事判決              94年度訴字第2275號
公  訴  人  臺灣高雄地方法院檢察署檢察官
被      告  甲○○
上列被告因違反毒品危害防制條例案件，經檢察官提起公訴（94
年度毒偵字第4804號）暨移請本院併案審理（94年度毒偵字第66
81號、第8459號、第9574號），嗣因被告就被訴事實為有罪之陳
述，經本院告知簡式審判程序意旨，並聽取公訴人及被告之意見
後，本院合議庭裁定由受命法官獨任依簡式審判程序審理，判決
如下：
    主  文
甲○○連續施用第一級毒品，處有期徒刑捌月。扣案之第一級毒
品海洛因壹包（驗後淨重零點壹貳公克、空包裝重零點壹玖公克
）沒收銷燬之。
    事  實
一、甲○○前因施用毒品案件，經本院93年度毒聲字第1807號裁
    定送觀察、勒戒後，認無繼續施用毒品傾向，遂於民國93年
    11 月5日執行完畢釋放，並由台灣高雄地方法院檢察署檢察
    官於同日以93年度毒偵緝字第606 號為不起訴處分確定。詎
    其猶不知悛悔，復於前開觀察、勒戒執行完畢釋放後5 年內
    ，基於施用第一級毒品海洛因之概括犯意，自94年5 月4 日
    12時30分回溯24小時內某時許起、至同年10月27日23時10分
    回溯24小時內某時許止，在高雄市鹽埕區某友人住處或其他
    不詳廟宇廁所內，以將海洛因摻入香菸後點燃吸食之方式，
    連續施用第一級毒品海洛因多次。嗣先後於附表所示時、地
    為警查獲，經其同意後採尿送驗，進而查悉上情，另扣得附
    表編號(三)所示之第一級毒品海洛因1 包（驗後淨重0.12公克
    、空包裝重0.19公克）。
二、案經高雄市政府警察局鼓山分局、苓雅分局、三民第二分局
    及鹽埕分局分別報請台灣高雄地方法院檢察署檢察官偵查起
    訴暨移送併案審理。
    理  由
一、本件被告甲○○係違反毒品危害防制條例第10條第1 項施用
    第一級毒品罪，其法定刑俱為死刑、無期徒刑、最輕本刑為
    3 年以上有期徒刑以外之罪，於準備程序進行中，被告就被
    訴事實為有罪之陳述，由受命法官告知簡式審判程序之要旨
    並聽取其與公訴人之意見，經被告同意適用簡式審判程序後
    ，本院亦認無不得或不宜改依簡式審判程序進行之處，爰依
    刑事訴訟法第273 條之1 第1 項、第284 條之1 規定，本院
    合議庭裁定裁定本件由受命法官獨任進行簡式審判程序，合
    先敘明。
二、上揭事實，業有尿液採證代碼對照表、及高雄市立凱旋醫院
    濫用藥物尿液檢驗報告各4 件在卷可稽，另扣得被告持有如
    附表編號(三)所示第一級毒品海洛因1 包可資佐證。又上開毒
    品送請法務部調查局鑑定之結果，含有第一級毒品海洛因成
    分（驗後淨重0.12公克、空包裝重0.19公克），有卷附該局
    94年12月21日調科壹字第220021684 號鑑定通知書1 份可佐
    ，復為被告於本院審理中上情坦認不諱，足徵被告之自白核
    與事實相符，堪予採信。另查，被告前因施用毒品案件，經
    本院裁定送觀察、勒戒後，認無繼續施用毒品之傾向，遂於
    93 年11 月5 日執行完畢釋放，並由台灣高雄地方法院檢察
    署檢察官於同日以93年度毒偵緝字第606 號為不起訴處分確
    定等情，有臺灣高等法院被告前案紀錄表及本院被告院內索
    引卡紀錄表各1 份附卷可參，足認被告確於前開觀察、勒戒
    執行完畢釋放後，5 年內再犯毒品危害防制條例第10條第1
    項之罪。職是，本件事證明確，被告犯行洵堪認定，自應依
    法論科。
三、查海洛因係毒品危害防制條例第2 條第2 項第1 款所定之第
    一級毒品，依法不得持有、施用及販賣。核被告甲○○所為
    ，係違反毒品危害防制條例第10條第1 項施用第一級毒品罪
    。其施用第一級毒品海洛因前持有海洛因之低度行為，應為
    施用之高度行為所吸收，均不另論罪。被告先後多次施用第
    一級毒品海洛因，時間緊接，且犯罪基本構成要件相同，顯
    係基於概括犯意反覆為之，應依連續犯規定論以一罪，並依
    法加重其刑。爰審酌被告前因施用毒品案件，經施以觀察、
    勒戒後，竟再為本件施用毒品犯行，足見其惡習已深，且戒
    絕毒癮之意志不堅，未能體悟施用毒品對自己、家人造成之
    傷害及社會之負擔，自屬可議；惟念其於犯後態度良好，並
    能坦承犯行，及施用毒品本質上係屬戕害自身健康之行為，
    尚未直接危害他人，反社會性之程度應屬較低等一切情狀，
    量處如主文所示之刑，以資懲儆。此外，另扣案如附表編號
    (三)所示第一級毒品海洛因1 包（驗後淨重0.12公克、空包裝
    重0.19公克）克）係查獲之毒品，且該包裝袋與其內毒品業
    已無法析離，應將之同視為第一級毒品無訛，從而不問屬於
    犯人與否，均應依毒品危害防制條例第18條第1 項前段規定
    沒收銷燬之。
四、另查，本件被告除起訴書所載犯罪事實外，就移送併辦部分
    即台灣高雄地方法院檢察署檢察官94年度毒偵字第6681號、
    第8459號與第9574號，及被告其餘施用第一級毒品海洛因之
    犯行，雖未據公訴人起訴，然核與前揭已起訴部分有連續犯
    之裁判上一罪關係，當為起訴效力所及，本院自應一併審理
    ，附此敘明。
據上論斷，應依刑事訴訟法第273 條之1 第1 項、第299 條第1
項前段，毒品危害防制條例第10條第1 項、第18條第1 項前段，
刑法第11條、第56條，判決如主文。
中    華    民    國    95    年    2     月    27    日
                  刑事第四庭  法  官 陳明呈
以上正本證明與原本無異。
如不服本判決，應於收受送達後10日內向本院提出上訴書狀。
中    華    民    國    95    年    3     月    1     日
                              書記官 林明忠
附錄本判決論罪科刑之法條：
毒品危害防制條例第十條
施用第一級毒品者，處六月以上五年以下有期徒刑。
施用第二級毒品者，處三年以下有期徒刑。
附表：
┌──┬───────┬──────────┬───────┬───────┐
│編號│偵查案號      │查扣物品種類、數量  │查獲時間      │查獲地點      │
├──┼───────┼──────────┼───────┼───────┤
│    │台灣高雄地方法│無                  │94年5 月4 日12│高雄市鼓山區河│
│ (一) │院檢察署94年度│                    │時30分許      │川街27巷3 號  │
│    │毒偵字第4804號│                    │              │              │
├──┼───────┼──────────┼───────┼───────┤
│    │台灣高雄地方法│無                  │94年6 月30日15│高雄市鼓新興區│
│ (二) │院檢察署94年度│                    │時許          │中山橫路39之2 │
│    │毒偵字第6681號│                    │              │號            │
├──┼───────┼──────────┼───────┼───────┤
│    │台灣高雄地方法│第一級毒品海洛因壹包│94年9 月27日11│高雄市三民區建│
│ (三) │院檢察署94年度│（驗後淨重0.12公克、│時10分許      │工路與高速公路│
│    │毒偵字第8459號│空包裝重0.19公克）  │              │橋路口        │
├──┼───────┼──────────┼───────┼───────┤
│    │台灣高雄地方法│無                  │94年10月27日23│              │
│ (四) │院檢察署94年度│                    │時10分許      │              │
│    │毒偵字第9574號│                    │              │              │
└──┴───────┴──────────┴───────┴───────┘


司法院資訊處製作；財團法人民間司法改革基金會備份。
